---
title: "Practica 2 Preparación de datos."
author: "Natxo Vidal"
date: "10 de diciembre de 2018"
output: html_document
---

```{r setup, include=FALSE}
knitr::opts_chunk$set(echo = TRUE)
```



```{r limpiar espacio , eval=FALSE, echo=FALSE,results='hide'}
    ls()
```

 
```{r limpiarwd, eval=FALSE, echo=FALSE,results='hide'}
    rm(list=ls())
```
---


```{r comprobamos limpiarwd, eval=FALSE, echo=FALSE,results='hide'}
    ls()
```


---

## Establecer directorio de trabajo

```{r establece Dir, echo=TRUE}
currentDir<-getwd()
setwd(currentDir)
currentDir
```

## Cargamos librerias

```{r carga librerias Dir, echo=TRUE}

library(gplots)
library(knitr)
library(dplyr)
```

---
## Comprobamos que se ha creado el directorio.


```{r creamos dirtrabajo}

currentDir <- getwd()
setwd(currentDir)
currentDir
if (!file.exists("datos")) {
      dir.create("datos")
                           }

```

## Comprobamos que el fichero "DataToClean" está en el directorio "datos", y si no, detenemos el script


```{r comprobarfichero, echo=TRUE, results='asis', message=FALSE, warning=FALSE, error=FALSE}

currentDir
setwd(currentDir)
if (!file.exists("datos/DataToClean.csv")) {
        stop(paste0("Se necesita que el fichero DataToClean esté en: ",currentDir, "/datos"))
}
```
---

##Leemos el fichero csv

```{r leerFichero Example_dataToClean csv,  echo=TRUE,  message=FALSE, warning=FALSE, error=FALSE}

con<-file("datos/DataToClean.csv","r")
dataToClean<-read.csv(con)
close(con)
textplot(kable(head(dataToClean[1:5,1:3])),mar=c(0,0,0,0))

```

---

## Correcion de nombres de columnas
Vemos que los nombres de las columnas no son practicos.

```{r corregimos nombres columnas, echo=TRUE, message=FALSE}

names(dataToClean)
colnames(dataToClean)[2] <- "Area"
colnames(dataToClean)[3] <- "Street"
colnames(dataToClean)[4] <- "StreetOk"
colnames(dataToClean)[5] <- "StrangeHtml"
names(dataToClean)
```


---

## Clases de las columnas del data.frame "dataToClean":

```{r classes, echo=TRUE, results='asis', message=FALSE}
lapply(dataToClean, class)
```


---
## Correcion de clases

```{r corregimos classes, echo=TRUE,  message=FALSE, warning=FALSE, error=FALSE}


dataToClean$Area        <- as.character(dataToClean$Area)
dataToClean$StreetOk    <- as.character(dataToClean$StreetOk)
lapply(dataToClean, class)
textplot(kable(head(dataToClean[,1:3])),mar=c(0,0,0,0))
```

---
## Elminamos la columna street y strangeHtml que no nos sirve
La columna 3 y 4 son las mismas pero con caracteres raros. Y la 5 no aporta informacion

```{r seleccionamos columnas, echo=TRUE, message=FALSE}

dataToClean <- select(dataToClean, Year, Area, StreetOk)

textplot(kable(head(dataToClean[,1:3])),mar=c(0,0,0,0))


```


---

## Cambiamos a minusculas todas las filas de la columna street

```{r minusculas nombres columnas, echo=TRUE, message=FALSE}

dataToClean$StreetOk <- tolower(dataToClean$StreetOk)
textplot(kable(head(dataToClean[,1:3])),mar=c(0,0,0,0))

```

---
## Sustituimos las comas y otros caracteres por espacios 

```{r sustituimos caraceres por espacios, echo=FALSE,  message=FALSE, results='hide'}

gsub(",", "", dataToClean$StreetOk)
gsub(".", " ", dataToClean$StreetOk) 
gsub("'", "", dataToClean$StreetOk)
gsub("  ", " ", dataToClean$StreetOk)
```


---

## Elimina los espacios innecesarios de la columna "street"


```{r strim, echo=TRUE,  message=FALSE, warning=FALSE, error=FALSE}
library(stringr)

cleanText <- str_trim(dataToClean$StreetOk)
sum(nchar(dataToClean$StreetOk))

# Comprobamos cuántos espacios hemos eliminado

trimSpaces <- sum(nchar(dataToClean$StreetOk)) - sum(nchar(cleanText))
trimSpaces
dataToClean$StreetOk <- cleanText
rm(cleanText)
textplot(kable(head(dataToClean[,1:3])),mar=c(0,0,0,0))
```

---

## Comprobamos si hay filas duplicadas y las eliminamos

```{r quitar duplicados, echo=TRUE, message=FALSE}
library(dplyr)
dataToClean<-unique(dataToClean)
dataToClean[1:20,1:3]

```


---

## Summary

Ejecutamos summary para ver algunas características de nuestro data.frame "dataToClean", columna a columna

```{r summary, echo=TRUE,  message=FALSE, warning=FALSE, error=FALSE}
summary(dataToClean)
```



---

## 7. EXPORTAR DATOS PROCESADOS A CSV LOCAL



Salvamos el data.frame "dataToClean", en un archivo CSV en un subdirectorio de nombre "output", que cuelga de "datos"

```{r writetable, echo=TRUE, results='hide', message=TRUE, warning=TRUE, error=FALSE}
setwd(currentDir)

outputDir <- "datos/output"

if (!file.exists(outputDir)) {
                 dir.create(outputDir)
                 }
dim(dataToClean)

write.table(dataToClean,file=paste(outputDir,"tidydata.csv", sep="/"),
            sep=";",row.names=FALSE)

```