---
title: "Practica1"
author: "Natxo Vidal"
date: "11 de diciembre de 2018"
output: html_document
---

```{r setup, include=FALSE}
knitr::opts_chunk$set(echo = TRUE)
```
---
## Cálculo de la nota probable de los alumnos que estan en las clases de matemáticas y portugués.

---

###Establecer y obtener directorio de trabajo

```{r dirtrabajo, echo=TRUE, results='asis', message=FALSE, warning=FALSE, error=FALSE}
currentDir <- getwd()
setwd(currentDir)
getwd()

```


###Comprobar y crear directorio

```{r creardir, echo=TRUE, results='asis', message=FALSE, warning=FALSE, error=FALSE}
if (!file.exists("datos")) {
                 dir.create("datos")
}
```

---
###  Descargamos los datos 

```{r descarga, echo=TRUE, results='asis', message=FALSE, warning=FALSE, error=FALSE}
library(downloader)
fileUrl <- "https://archive.ics.uci.edu/ml/machine-learning-databases/00320/student.zip"
download(fileUrl, "/datos/student.zip", mode= "wb")
unzip("/datos/student.zip", overwrite = TRUE, exdir="datos")
list.files("datos")
rm(fileUrl)

```
---
### Leemos los dos ficheros csv mat y por y los guardamos en sus respectivos data frames.

```{r readtables, echo=TRUE, results='asis', message=FALSE, warning=FALSE, error=TRUE}

library(knitr) # Para la generación de estas slides con R markdown
setwd(currentDir)

#student-mat.csv

studentMat <- read.table("datos/student-mat.csv", 
                         row.names=NULL, sep=";", header=TRUE)

#Mostramos las primeras filas cargadas y las primeras 5 columnas

kable(head(studentMat[,1:5]))

#student-por.csv

studentPor <- read.table("datos/student-por.csv", 
                         row.names=NULL, sep=";", header=TRUE)

#Mostramos las primeras filas cargadas y las primeras 5 columnas

kable(head(studentPor[,1:5]))


```

---

### Unimos los data frames solo los que tienen los mismos valores en las columnas especificadas  en ambos ficheros.

```{r merge, echo=TRUE, results='asis', message=FALSE, warning=FALSE, error=FALSE}
studentMatPor <- merge(studentMat,studentPor,
                       by=c("school","sex","age",
                            "address","famsize",
                            "Pstatus","Medu",
                            "Fedu","Mjob",
                            "Fjob","reason",
                            "nursery","internet"), 
                       all=FALSE,
                       suffixes=c("mat","por"))

#Ordenamos las columnas por nombre

dim(studentMatPor)[1]

```
---

### Mostramos las primeras filas y columnas del data frame

```{r order1plot,echo=TRUE, results='asis', message=FALSE, warning=FALSE, error=FALSE}

library(gplots)
textplot(kable(studentMatPor [1:10,1:9]), cex=1.1, fixed.width = TRUE, mar=c(0,0,0,0))

```
---

### Seleccionamos las columnas del data frame que contienen notas

```{r seleccionCol,echo=TRUE, results='asis', message=FALSE, warning=FALSE, error=FALSE}

colnotasDf<-c("G1mat", "G1por", "G2mat", "G2por")

#Creamos un nuevo data frame con solo las columnas de notas

notasStudentMatPor<-studentMatPor[colnotasDf]


kable(head(notasStudentMatPor))

```

---

### Calculamos la nota media de cada uno

```{r mediaNotas, echo=TRUE, results='asis', message=FALSE, warning=FALSE, error=FALSE}

notasMedias<-apply(notasStudentMatPor,1, mean)
head(notasMedias)

```

---
### Divimos en aprobados y suspendidos segun la nota sea > 10 o < 10.

```{r aprobados, echo=TRUE, results='asis', message=FALSE, warning=FALSE, error=FALSE}
notasMedias<-as.data.frame(notasMedias,NULL)
head(notasMedias > 10)

```

---

### Generamos dos grafico donde se aprecia cuantos aprobados y suspendidos habrá.

```{r graficas , echo=TRUE, results='asis', message=FALSE, warning=FALSE, error=FALSE, fig.width=20, fig.height=10}

plot(notasMedias)
hist(notasMedias)

```

---

```{r aprobados ,  echo=TRUE, results='asis', message=FALSE, warning=FALSE, error=FALSE}

aprobados<-rowsum(notasMedias>10
aprobados

```

Note that the `echo = FALSE` parameter was added to the code chunk to prevent printing of the R code that generated the plot.



